臺灣士林地方法院刑事裁定
111年度聲字第1268號
聲  請  人  臺灣士林地方檢察署檢察官
受  刑  人  陳聯昇



上列聲請人因受刑人數罪併罰有二裁判以上，聲請定其應執行之
刑（111年度執聲字第857號），本院裁定如下：
    主  文
陳聯昇犯如附表所示之罪，所處如附表所示之刑，應執行有期徒
刑參年拾壹月。
    理  由
一、聲請意旨略以：本件受刑人因犯如附表所示之罪，先後判決
    確定如附表，爰依刑事訴訟法第477條第1項及刑法第53條、
    第51條第5款規定，聲請定其應執行之刑等語。
二、按裁判確定前犯數罪者，併合處罰之，但得易科罰金之罪與
    不得易科罰金之罪、得易科罰金之罪與不得易服社會勞動之
    罪、得易服社會勞動之罪與不得易科罰金之罪、得易服社會
    勞動之罪與不得易服社會勞動之罪，不在此限；前項但書情
    形，受刑人請求檢察官聲請定應執行刑者，依第51條規定定
    之；數罪併罰，有二裁判以上者，依刑法第51條之規定，定
    其應執行之刑；數罪併罰，分別宣告其罪之刑，宣告多數有
    期徒刑者，於各刑中之最長期以上，各刑合併之刑期以下，
    定其刑期，但不得逾30年，刑法第50條、第53條、第51條第
    5款分別定有明文。又按數罪併罰中之一罪，依刑法規定得
    易科罰金，若因與不得易科之他罪合併處罰結果而不得易科
    罰金時，原可易科罰金部分所處之刑，自亦毋庸為易科折算
    標準之記載（司法院大法官會議第144號解釋參照）。裁判
    確定前犯數罪而併合處罰之案件，有二以上之裁判，應依刑
    法第51條第5款至第7款定應執行之刑時，最後事實審法院即
    應據該院檢察官之聲請，以裁定定其應執行之刑，殊不能因
    數罪中之一部分犯罪之刑業經執行完畢，而認檢察官之聲請
    為不合法，予以駁回（最高法院47年度台抗字第2號裁定意
    旨參照）。再者，刑事訴訟法關於對第二審上訴案件之定應
    執行之刑之規定，明定有不利益變更禁止原則之適用；而分
    屬不同案件之數罪併罰，倘一裁判宣告數罪之刑，曾經定其
    執行刑，再與其他裁判宣告之刑定其執行刑時，在法理上亦
    應同受此原則之拘束（最高法院103年第14次刑事庭會議決
    議㈡可資參照）；準此，更定之應執行刑，不應比前定之應
    執行刑加計其他裁判所處刑期或所定應執行刑後為重，否則
    即與法律秩序理念及法律目的之內部界限有違。
三、經查，受刑人所犯如附表所示之罪，業經法院判處如附表所
    示之刑，並於如附表所示之日期確定在案，有臺灣高等法院
    被告前案紀錄表、各該刑事判決在卷可稽。受刑人復具狀請
    求檢察官就如附表得易科罰金之罪與不得易科罰金之罪聲請
    合併定應執行刑，有受刑人是否請求檢察官聲請定應執行刑
    聲請狀存卷可憑（見本院卷第7頁），經檢察官依其請求向
    本院為聲請，經核與上述規定均無不合，認檢察官聲請為正
    當，應予准許。又受刑人所犯如附表編號1至3、4至9所示之
    罪，前經臺灣新竹地方法院107年度訴字第293號判決定應執
    行有期徒刑2年6月、2年2月確定，依前揭說明，本院於定應
    執行刑時，自應受上開判決所定應執行刑內部界限之拘束，
    而在上開曾定應執行刑加計未定應執行刑合計5年3月範圍內
    ，定應執行刑。爰就受刑人所犯如附表所示之罪，各審酌其
    犯罪時間、所犯罪名、罪質類型暨其法益侵害性等整體犯罪
    情狀，兼衡受刑人之意見（見本院卷第61頁），定其應執行
    刑如主文所示。另受刑人於附表中原得易科罰金之罪，因與
    不得易科罰金之罪併合處罰之結果而不得易科罰金，依上述
    說明，本院自無庸為易科罰金折算標準之諭知。
四、依刑事訴訟法第477條第1項，裁定如主文。
中　　華　　民　　國　　111 　年　　12　　月　　8 　　日
            刑事第二庭　法  官  鍾  晴
以上正本證明與原本無異。
如不服本裁定，應於送達後5日內，向本院提出抗告狀。
                        書記官  李欣頻　
中　　華　　民　　國　　111 　年　　12　　月　　8 　　日
附表：受刑人陳聯昇定應執行刑案件一覽表
編   號 罪名 宣告刑 犯罪日期（民國） 最後事實審  確定判決      法院案號 判決日期（民國） 法院案號 確定日期（民國） 1 違反森林法 有期徒刑1年6月月。 105年2月某日至105年3月19日 新竹地院107年度訴字第293號 107年6月22日 新竹地院107年度訴字第293號 108年1月8日 2 竊盜罪 有期徒刑8月。  105年7月27日     3 竊盜罪 有期徒刑7月 105年7月6日20時起至105年7月7日5時50分間某時     4 行使變造特種文書罪 有期徒刑4月，如易科罰金，以新臺幣1,000元折算1日。 105年7月29日起至105年8月2日間某日     5 竊盜 有期徒刑6月，如易科罰金，以新臺幣1,000元折算1日。 105年8月20日     6 行使變造特種文書罪 有期徒刑4月，如易科罰金，以新臺幣1,000元折算1日。 105年8月23日     7 贓物罪 有期徒刑5月，如易科罰金，以新臺幣1,000元折算1日。 105年8月23日     8 竊盜罪 有期徒刑6月，如易科罰金，以新臺幣1,000元折算1日。 105年11月22日前某時     9 竊盜罪 有期徒刑6月，如易科罰金，以新臺幣1,000元折算1日。 105年11月22日     10 施用第一級毒品罪 有期徒刑7月 107年12月23日 本院108年度審訴字第168號 108年10月31日 本院108年度審訴字第168號 108年11月18日 備註： 1.編號1執行完畢（新竹地檢108年度執字第1204號） 2.編號2執行中，徒刑期間自111年3月12日起至113年5月11日止（新竹地檢108年度執字第1205號） 3.編號3執行中，徒刑期間自113年5月12日起至113年12月11日止（士林地檢109年度執字第2902號）